臺灣高等法院高雄分院刑事判決
111年度上訴字第110號
上  訴  人  
即  被  告  呂永發



選任辯護人  黃郁雯律師(法扶律師)
上列上訴人因毒品危害防制條例等案件，不服臺灣高雄地方法院
109年度訴字第866號，中華民國110年8月13日第一審判決（起訴
案號：臺灣高雄地方檢察署108年度偵字第20158號、109年度偵
字第908號），提起上訴，本院判決如下：
    主  文
上訴駁回。
    事實及理由
一、證據能力部分：
    按被告以外之人於審判外之言詞或書面陳述，屬傳聞證據，
    原則上不得作為證據；惟按被告以外之人於審判外之陳述，
    雖不符刑事訴訟法第159 條之1 至第159 條之4 之規定，而
    經當事人於審判程序同意作為證據，法院審酌該言詞陳述或
    書面陳述作成時之情況，認為適當者，亦得為證據，刑事訴
    訟法第159 條第1 項、第159 條之5 第1 項分別定有明文。
    查本判決所引用屬於傳聞證據之部分，均已依法踐行調查證
    據程序，且檢察官、上訴人即被告呂永發（下稱被告）及其
    辯護人於本院準備程序均同意有證據能力（見本院卷第78頁
    ），迄至言詞辯論終結止，均未聲明異議，基於尊重當事人
    對於傳聞證據之處分權，及證據資料愈豐富愈有助於真實發
    現之理念，本院審酌該等證據作成時情況，並無違法取證之
    瑕疵，且無顯不可信之情形，以之作為證據應屬適當，自均
    有證據能力。
二、經本院審理結果，認第一審以被告犯如原判決附表一編號1 
    至4、6所示之5罪，各處如原判決附表一編號 1至4、6 「主
    文」欄所示之刑及沒收。應執行有期徒刑5年6月。原判決上
    述部分經核均無不當，均應予以維持，並引用第一審判決書
    關於被告附表一編號 1至4、6犯行所記載之事實、證據及理
    由（如附件）。
三、被告上訴意旨略以：
（一）被告確實已提出上游資訊供檢警查缉，依最高法院101年
      度台上字第1699號判決實務見解已有毒品危害防制條例第
      17條第1項減免其刑規定之適用，至於檢警蒐集所得之證
      據是否足以證明嫌疑人犯罪係屬二事，不容混淆。
（二）被告所為原判決附表一編號 1至4、6 販賣第二級毒品犯
      行，交易價格僅為4次各1000元、1次3000元，且被告所販
      賣第二級毒品之數量均甚微。又被告於偵查及審判中均自
      白犯行部分，倘若僅能依毒品危害防制條例第17條第2項
      之規定減輕其刑，不再適用刑法第59條規定酌減其刑，不
      啻形同無論有無於偵查及審判中自白犯行，均僅能邀1次
      減刑之寬典，如此將失去毒品危害防制條例第17條第2項
      規定鼓勵犯罪行為人自白之作用。又被告家境清貧，因一
      時利令智昏而觸法網，現已痛定思痛，家中父母年事已高
      ，二老僅仰靠被告扶養，且年歲已高而需被告隨侍在側，
      被告自白犯罪，且供出毒品來源，懇請鈞院諒察上情，依
      刑法第59條予被告減輕其刑之機會。　　
（三）被告所為原判決附表一編號 1至4、6犯行量刑過重。
四、本院駁回被告上訴之理由：
（一）被告供出毒品來源部分
　　　按毒品危害防制條例第17條第1 項所謂「供出毒品來源，
      因而查獲」，係指具體提供毒品來源之資訊，使調查或偵
      查犯罪之機關或公務員知悉而對之發動調查或偵查，並據
      以「破獲」者而言，必以被告所稱供應自己毒品之人與嗣
      後查獲之其他正犯或共犯所犯之罪間具有關聯性，始稱充
      足（最高法院110年度台上字第4273號判決意旨參照），
      乃我國近年來對毒品危害防制條例第17條第1 項之適用所
      持之統一見解，若採被告所提之最高法院101年度台上字
      第1699號判決之見解，不以檢警破獲毒品來源為必要，將
      有被查獲人遭逮捕後，為求減刑而任意誣攀他人為其毒品
      來源之風險。是被告及其辯護人此部分主張，並非可採。
（二）又按刑法第59條規定之酌量減輕其刑，必須犯罪另有特殊
      之原因與環境，在客觀上足以引起一般同情，認為即使予
      以宣告法定最低度刑，猶嫌過重者，始有適用。而此項犯
      罪情狀是否顯可憫恕而酌量減輕其刑之認定，亦屬法院得
      依職權自由裁量之事項。本案被告販賣第二級毒品甲基安
      非他命，原審已依毒品危害防制條例第17條第2 項規定減
      刑，被告並無犯罪特殊原因、環境或情狀，客觀上足以引
      起一般同情而顯可憫恕之情事，無情輕法重之情，自無依
      刑法第59條酌減其刑之餘地。
（三）被告主張量刑過重部分
      按量刑之輕重係屬事實審法院得依職權自由裁量之事項，
      茍已斟酌刑法第57條各款所列情狀而未逾法定刑度，即不
      得遽指為違法（最高法院72年台上字第6696號、75年台上
      字第7033號判例可資參照）。又在同一犯罪事實與情節，
      如別無其他加重或減輕之原因，下級審法院量定之刑，亦
      無過重或失輕之不當情形，則上級審法院對下級審法院之
      職權行使，原則上應予尊重（最高法院85年度台上字第24
      46號判決參照）。本件原審判決已依刑法第57條之規定審
      酌被告該條各款所列之一切情狀而量處被告上開罪刑，即
      屬合法適當。是本院認原審量處上開罪刑，核其認事用法
      並無不當，所處之刑符合「罰當其罪」之原則，並無輕重
      失衡之情形，被告上訴認原判決附表一編號 1至4、6犯行
      所量處之刑度過重，核無理由。
（四）綜上所述，被告前開上訴意旨，顯係對於原審適用法律及
      量刑權之適法行使，任意指摘，難認為有理由，應予以駁
      回。
五、被告原判決附表一編號5犯行及幫助施用第二級毒品罪犯行
    業於本院撤回上訴而確定、被訴轉讓禁藥予楊氏細無罪部分
    ，則未上訴，均非本院審理範圍，附此敘明。
據上論結，應依刑事訴訟法第368 條、第373 條，判決如主文。
本案經檢察官趙期正提起公訴，檢察官何景東到庭執行職務。
中　　華　　民　　國　　111 　年　　6 　　月　　9 　　日
                  刑事第七庭    審判長法  官　李璧君
                                      法  官　葉文博
                                      法  官　石家禎
以上正本證明與原本無異。
如不服本判決，應於判決送達後20日內向本院提出上訴狀，其未
敘述理由者並應於提出上訴狀後20日內向本院補提理由書（應附
繕本）。
中　　華　　民　　國　　111 　年　　6 　　月　　9 　　日
                                      書記官　楊馥華
【附件】
臺灣高雄地方法院刑事判決
                                      109年度訴字第866號
公　訴　人　臺灣高雄地方檢察署檢察官　　　　　　　
被　　　告　呂永發　
指定辯護人　黃秋葉公設辯護人
上列被告因毒品危害防制條例等案件，經檢察官提起公訴（108
年度偵字第20158 號、109 年度偵字第908 號），本院判決如下
：
    主  文
呂永發犯如附表一編號1 至6 所示之陸罪，各處如附表一編號 1
至6 「主文」欄所示之刑及沒收。又幫助犯施用第二級毒品罪，
處有期徒刑肆月，如易科罰金，以新臺幣壹仟元折算壹日。其中
附表一編號1 至4 、6 部分，應執行有期徒刑伍年陸月。
被訴轉讓禁藥予楊氏細部分無罪。
    事  實
一、呂永發明知甲基安非他命為毒品危害防制條例第2 條第2 項
    第2 款所列之第二級毒品，且經行政院衛生署（現改制為衛
    生福利部）明令公告禁止使用，而屬藥事法第22條第1 項第
    1 款所稱之禁藥，依法不得持有、施用及販賣，亦不得非法
    轉讓，竟分別為下列行為：
  ㈠基於販賣第二級毒品以營利之犯意，於附表一編號1 所示之
    時、地，以該編號所示之方式及價格，販賣甲基安非他命予
    康○○1 次。
  ㈡基於販賣第二級毒品以營利之犯意，於附表一編號2 至4 所
    示之時、地，以各該編號所示之方式及價格，分別販賣甲基
    安非他命予鄭○○1 次。
  ㈢基於轉讓禁藥之犯意，於附表一編號5 所示之時、地，無償
    轉讓甲基安非他命予高○○1 次。
  ㈣基於販賣第二級毒品以營利之犯意，於附表一編號6 所示之
    時、地，欲以該編號所示之方式，販賣甲基安非他命予鄭○○
    時，因為警查獲而止於未遂。
  ㈤基於幫助他人施用第二級毒品之犯意，於民國108 年10月20
    日某時，受游○○（所涉轉讓禁藥罪嫌業經檢察官提起公訴，
    本院拘提未果）之託，向游○○收取新臺幣（下同）3,000 元
    後，即於同日代游○○至不詳地點，出面向真實姓名年籍均不
    詳綽號「阿成」之成年男子購買甲基安非他命，而呂永發以
    合計6,000 元之價格購得重量不詳之甲基安非他命後不久，
    旋即返回高雄市○○區○○○路000 巷0 號0 樓租屋處，將其中2
     包甲基安非他命交予游○○攜回，游○○並於108 年10月23日1
    1時許在其住處施用完畢。嗣因員警於一、㈣所示時、地逮捕
    呂永發且當場查扣附表二編號1 至2 所示之物，並徵得呂永
    發之同意，再前往呂永發上址租屋處扣得附表二編號3 至7 
    所示之物，始悉上情。
二、案經高雄市政府警察局新興分局報告臺灣高雄地方檢察署檢
    察官偵查起訴。
    理  由
壹、有罪部分：
一、證據能力部分按被告以外之人於審判外之言詞或書面陳述，
    除法律有規定者外，不得作為證據，刑事訴訟法第159 條第
    1 項定有明文。又被告以外之人於審判外之陳述，雖不符刑
    事訴訟法第159 條之1 至第159 條之4 之規定，而經當事人
    於審判程序同意作為證據，法院審酌該言詞陳述或書面陳述
    作成時之情況，認為適當者，亦得為證據；當事人、代理人
    或辯護人於法院調查證據時，知有同法第159 條第1 項不得
    為證據之情形，而未於言詞辯論終結前聲明異議者，視為有
    前項之同意，刑事訴訟法第159 條之5 亦有明定。查檢察官
    、被告呂永發及辯護人於本院行準備程序時，對本判決以下
    引用之證據資料，均同意有證據能力（見本院卷第115 頁）
    ，且迄於言詞辯論終結前均未聲明異議。經本院審酌各該證
    據作成時之情況並無違法或顯然不可信之瑕疵，爰認以之作
    為證據應屬適當，揆諸上開說明，應具證據能力。另本院後
    述所引用之非供述證據部分，與本案均有關聯性，且查無違
    反法定程序取得之情，依刑事訴訟法第158 條之4 規定反面
    解釋，亦具證據能力。
二、認定事實所憑之證據及理由
  ㈠上揭事實，業據被告於警詢、偵查及審理中坦承不諱（見偵
    一卷第119 至125 頁、偵二卷第51至52頁、本院卷第114 至
    115 、230 、246 頁），核與證人康○○、鄭○○、高○○、游○○
    於警詢或偵訊時之證述大致相符（見警卷第55至56、81至84
    、121 至123 頁、偵一卷第17至19頁、本院卷第81至83頁）
    ，並有高雄市政府警察局新興分局（下稱新興分局）扣押筆
    錄、扣押物品目錄表、扣押物品收據【受執行人：康○○】（
    見本院卷第84至89頁）、本院109 年度簡字第609 號刑事判
    決（見本院卷第119 至121 頁）、被告與鄭○○間之通訊軟體
    LINE對話紀錄（見警卷第125 至129 頁）、新興分局搜索扣
    押筆錄、扣押物品目錄表、扣押物品收據、扣押物品照片、
    自願性同意搜索筆錄、查獲現場照片【受執行人：呂永發；
    搜索地點：高雄市○○區○○○路○○○○路000 巷○○○○市○○區○○○路
    000 巷0 號4 樓】（見警卷第135 至141 、145 至155 、15
    9 、175 至178 頁）、本院109 年度毒聲字第169 號刑事裁
    定（見本院卷第123 至124 頁）、新興分局尿液代碼與姓名
    對照表【尿液編號：A108484 】（見警卷第187 頁）、濫用
    藥物尿液檢體監管紀錄查核表【檢體編號：A108484 】（見
    警卷第189 至191 頁）、正修科技大學超微量研究科技中心
    108 年11月5 日尿液檢驗報告【原始編號：A108484 】（見
    偵一卷第147 頁）、新興分局108 年度檢管字第2484號扣押
    物品清單及照片（見偵一卷第77、91至95頁）、108 年度安
    保字第989 號扣押物品清單及照片（見偵一卷第79、85至89
    頁）、本院110 年度院總管字第37號扣押物品清單（見本院
    卷第67至71頁）、高雄市立凱旋醫院108 年11月21日高市凱
    醫驗字第62315 號濫用藥物成品檢驗鑑定書（見偵一卷第17
    5 至177 頁）等件在卷可稽，且有扣案如附表二所示之物可
    佐，足證被告前揭任意性自白與事實相符，堪可採信。
  ㈡按販賣毒品係違法行為，非可公然為之，且有其獨特之販售
    通路及管道，復無一定之公定價格，容易增減分裝之份量，
    而每次買賣之價量，可能隨時依雙方關係深淺、資力、需求
    量及對行情之認知、毒品純度、來源是否充裕、查況鬆嚴、
    購買者被查獲時供述購買對象之可能風險評估等，而異其標
    準，非可一概而論，且販賣者從各種「價差」、「量差」或
    「純度」牟取利潤方式，亦有差異，然其所圖利益之非法販
    賣行為目的，則屬相同，並無二致。又販賣利得，除經行為
    人坦承，或其價量至臻明確，確實難以究其原委。然依一般
    民眾普遍認知，毒品價格非低、取得不易，且毒品之非法交
    易，向為政府查禁森嚴且重罰不寬貸，衡諸常情，倘非有利
    可圖，殊無必要甘冒持有毒品遭查獲、重罰之極大風險，無
    端以自身住處附近為交易毒品之處所，平白義務為該買賣之
    工作。從而，舉凡有償交易，除足反證其確另基於某種非圖
    利本意之關係外，通常尚難因無法查悉其買進、賣出之價差
    ，而諉無營利之意思，或阻卻販賣犯行之追訴。查被告先後
    販賣甲基安非他命予康○○、鄭○○，約定之買賣價金如附表一
    編號1 至4 、6 所示而屬有償交易，且被告與康○○、鄭○○均
    非至親，如非有利可圖，自無甘冒觸犯刑罰之高度風險而交
    付第二級毒品予他人之理，揆諸前揭說明，應可認被告主觀
    上確有販賣甲基安非他命以營利之犯意甚明。
  ㈢綜上所述，本案事證明確，被告上開犯行洵堪認定，應依法
    論科。
三、論罪科刑
  ㈠應適用之法律按行為後法律有變更者，適用行為時之法律。
    但行為後之法律有利於行為人者，適用最有利於行為人之法
    律，刑法第 2條第1 項定有明文。被告行為後，毒品危害防
    制條例第4 條第2 項、第17條規定，已於109 年1 月15日修
    正公布，並於同年7 月15日施行。修正前毒品危害防制條例
    第4 條第2 項規定：「製造、運輸、販賣第二級毒品者，處
    無期徒刑或 7年以上有期徒刑，得併科新臺幣1 千萬元以下
    罰金」，修正後條文則為：「製造、運輸、販賣第二級毒品
    者，處無期徒刑或10年以上有期徒刑，得併科新臺幣1 千5 
    百萬元以下罰金」。又修正前之毒品危害防制條例第17條第
    2 項原規定：「犯第4 條至第8 條之罪於偵查及審判中均自
    白者，減輕其刑。」，修正後為：「犯第4 條至第8 條之罪
    於偵查及歷次審判中均自白者，減輕其刑。」，經比較修正
    前後之法律，毒品危害防制條例第4 條第2 項規定，構成要
    件均未變更，然刑責較修正前提高，另新法對於減輕其刑之
    要求較為嚴格，顯然影響被告實質之刑罰，故本案應以被告
    行為時即修正前之毒品危害防制條例第4 條第2 項、第17條
    第2 項對被告較為有利。是核被告就附表一編號1 至4 所為
    ，均係犯修正前毒品危害防制條例第4 條第2 項之販賣第二
    級毒品罪，就附表一編號5 所為，係犯藥事法第83條第1 項
    之轉讓禁藥罪，就附表一編號6 所為，係犯修正前毒品危害
    防制條例第 4條第6 項、第2 項之販賣第二級毒品未遂罪，
    就事實一、㈤所為，係犯刑法第30條第1 項前段、毒品危害
    防制條例第10條第2 項之幫助施用第二級毒品罪。又被告於
    販賣或幫助施用前持有第二級毒品之低度行為，各為其後販
    賣或幫助施用第二級毒品之高度行為所吸收，而被告轉讓前
    持有甲基安非他命之低度行為，為其後轉讓甲基安非他命即
    禁藥之高度行為所吸收，且轉讓第二級毒品之行為又因法條
    競合僅論以轉讓禁藥罪，均不另論罪。另被告所犯上開7 罪
    ，犯意各別，行為互殊，應分論併罰。
  ㈡刑之減輕事由之說明
    ⒈本件被告對其如附表一編號1 至4 、6 所示之犯行，於偵
      訊及本院審理中均坦承不諱，已如前述，符合修正前毒品
      危害防制條例第17條第2 項之減輕要件，均應減輕其刑。
      再被告就附表一編號6 所示犯行，已著手於犯罪行為之實
      行而不遂，為未遂犯，爰依刑法第25條第2 項規定，按既
      遂犯之刑減輕之。又被告就事實一、㈤所示幫助施用第二
      級毒品罪，其犯罪情節較正犯輕微，爰依刑法第30條第 2
      項規定減輕其刑。另被告就附表一編號6 所示犯行，有上
      開2 種刑罰減輕事由，應依刑法第71條第2 項規定遞減其
      刑。至被告就附表一編號5 所示犯行既依法條競合擇藥事
      法適用，自無再割裂適用毒品危害防制條例第17條第2 項
      之餘地。
    ⒉次按，犯毒品危害防制條例第4 條至第8 條、第10條或第1
      1條之罪，供出毒品來源，因而查獲其他正犯或共犯者，
      減輕或免除其刑，毒品危害防制條例第17條第1 項亦有明
      定。查被告雖供述其毒品來源為「阿富」、「成仔」、游
      ○○（見本院卷第116 頁），然經本院函詢有無因被告供出
      其於本案中之毒品來源，因而查獲其他正犯或共犯之犯行
      等節，新興分局函覆略以：「有關本分局偵辦呂永發涉嫌
      毒品危害防制條例案件，呂永發所供述指認之上手『阿富』
      、『成仔』經查無真實年籍資料、聯絡方式可供追查偵辦，
      另所指認之毒品上游『游○○』業於108 年12月16日高市警新
      分偵字第10873648200 號刑事案件報告書，移請臺灣高雄
      地方檢察署偵辦」等語，有新興分局110 年 3月18日高市
      警新分偵字第11070936900 號函暨所附新興分局108 年12
      月16日高市警新分偵字第10873648200 號刑事案件報告書
      附卷可憑（見本院卷第131 至139 頁），而觀諸前揭刑事
      案件報告書之移送事實，其上固載明游○○涉嫌於108 年10
      月20日3 時許販賣甲基安非他命予本案被告，惟此部分事
      實業經臺灣高雄地方檢察署（下稱高雄地檢署）檢察官以
      108 年度偵字第21595 號、108 年度偵字第21910 號、10
      9 年度偵字第908 號為不起訴處分確定在案，此有該案之
      不起訴處分書存卷可考（見本院卷第221 至224 頁），準
      此，偵辦本案之檢警既未因被告此部分供述，因而查獲被
      告有關本案之共犯或正犯等事實，被告所為附表一編號1 
      至4 、6 及事實一、㈤所示犯行，自均無從依毒品危害防
      制條例第17條第1 項規定減輕其刑。
  ㈢量刑審酌本院審酌被告明知甲基安非他命屬戕害他人身心之
    毒品及禁藥，如任其氾濫、擴散，影響社會治安，危害非淺
    ，政府因而嚴令禁絕甲基安非他命之流通，竟無視國家杜絕
    甲基安非他命之禁令，而為上開犯行，所為不但戕害他人身
    心健康，更對社會治安造成相當危害，自應予相當之刑事非
    難。復審酌被告各次販賣之價格及數量，轉讓禁藥及幫助施
    用甲基安非他命之目的、手段、情節。兼衡被告犯後終能坦
    承犯行之犯後態度，及有販賣第三級毒品前科之素行。並考
    量被告自陳高職畢業之智識程度，擔任計程車司機，月薪約
    30,000元，無須扶養他人之家庭經濟狀況等一切情狀（見本
    院卷第247 頁），分別量處如主文所示之刑，且就被告所犯
    得易科罰金之罪諭知易科罰金之折算標準。另斟酌被告為前
    開犯行之時間，數次犯行所應給予刑罰之加重效益，所犯數
    罪反應出之人格特性及整體犯罪非難評價等總體情狀，爰就
    被告所犯附表一編號1 至4 、6 所示之罪，諭知如主文所示
    之應執行刑，以資懲儆。
四、沒收部分
  ㈠扣案如附表二編號1 至3 所示之物，經送高雄市立凱旋醫院
    鑑定，均含第二級毒品甲基安非他命成分等節，有上開濫用
    藥物成品檢驗鑑定書可資憑佐（見偵一卷第175 至177 頁）
    ，且被告於著手實施附表一編號6 所示犯行前即已持有附表
    二編號1 至3 所示之物，並於附表一編號6 所示時、地為警
    查扣附表二編號1 至2 所示之物等情，業據被告供承明確（
    見警卷第22頁、偵一卷第121 頁），是附表二編號1 至3 所
    示之物乃被告實施附表一編號6 所示犯行遭查獲後所剩餘，
    均應依毒品危害防制條例第18條第1 項前段規定，於被告所
    犯附表一編號6 所示罪刑項下宣告沒收銷燬。而其包裝袋因
    其內殘留微量毒品，難以析離，爰與所包裝之毒品整體同視
    ，併予沒收銷燬。至鑑驗耗損部分之毒品，因已滅失，不另
    宣告沒收銷燬。
  ㈡被告就附表一編號1 至4 所示犯行之犯罪所得，分別如附表
    一編號1 至4 所示，業經本院認定如前且未據扣案，自應依
    刑法第38條之1 第1 項前段、第3 項規定，於被告各次所犯
    販賣第二級毒品罪刑項下宣告沒收，並於全部或一部不能沒
    收或不宜執行沒收時，追徵其價額。至附表二編號4 至7 所
    示扣案物均無證據證明與前開犯行有關，當毋庸對之宣告沒
    收，附此敘明。
貳、無罪部分：
一、公訴意旨略以：被告基於轉讓禁藥之犯意，於108 年10月29
    日20時38分採驗尿液時回溯96小時內，在高雄市○○區○○○路0
    00 號7 樓之6 之楊氏細租屋處，轉讓不明數量之甲基安非
    他命予楊氏細施用。因認被告此部分涉犯藥事法第83條第1 
    項之轉讓禁藥罪嫌等語。
二、按犯罪事實應依證據認定之，無證據不得認定犯罪事實，刑
    事訴訟法第154 條第2 項定有明文。又認定犯罪事實所憑之
    證據，雖不以直接證據為限，間接證據亦包括在內；然而無
    論係直接或間接證據，其為訴訟上之證明，須於通常一般之
    人均不致有所懷疑，而得確信其為真實之程度者，始得據為
    有罪之認定，倘其證明尚未達到此一程度，而有合理性之懷
    疑存在時，即難為有罪之認定（最高法院76年台上字第4982
    號刑事判決意旨參照）。而刑事訴訟法第161 條第1 項亦規
    定，檢察官就被告犯罪事實，應負舉證責任，並指出證明之
    方法，是檢察官對於起訴之犯罪事實，應負提出證據及說服
    之實質舉證責任，倘其所提出之證據，不足為被告有罪之積
    極證明，或其指出證明之方法，無從說服法院以形成被告有
    罪之心證，基於無罪推定之原則，自應為被告無罪判決之諭
    知（最高法院92年度台上字第128 號刑事判決參照）。
三、公訴意旨認被告涉有上開罪嫌，無非係以被告於警詢及偵查
    時之供述、證人楊氏細於警詢及偵查中之證詞及高雄地檢署
    檢察官108 年度毒偵字第3634號緩起訴處分書為主要論據。
四、訊據被告堅決否認有何轉讓甲基安非他命予楊氏細之犯行，
    辯稱：當時我已經被羈押。而辯護人則以：起訴書記載被告
    係於108 年10月29日回溯96小時內之某時轉讓甲基安非他命
    ，惟被告於108 年10月24日至108 年12月23日均在押，此部
    分請為無罪判決等語為被告辯護。
五、經查，證人楊氏細於警詢時先證稱：我施用的甲基安非他命
    都是呂永發提供的，最近一次是在10月初施用甲基安非他命
    等語（見本院卷第95頁），後卻改稱：我最後一次施用甲基
    安非他命的時間是在108 年10月25日等語（見本院卷第97頁
    ），已有前後不一之瑕疵。嗣於審理時再改稱：警詢時我對
    最後一次施用毒品的時間已經沒什麼印象了，是警察要我講
    一個大概的時間，且有時候警察問的問題我也聽不太懂等語
    （見本院卷第235 頁），供述前後不一，已難令人盡信，且
    被告於108 年10月24日至108 年12月23日在押一情，有臺灣
    高等法院被告前案紀錄表在卷足憑，是被告能否於上開時間
    轉讓甲基安非他命予楊氏細，實屬有疑。況檢察官所提資為
    補強證據之高雄地檢署檢察官108 年度毒偵字第3634號緩起
    訴處分書，僅能證明楊氏細有於108 年10月29日20時38分採
    尿時起回溯96小時內之某時施用甲基安非他命，然究無從據
    為認定被告有轉讓甲基安非他命之犯行。綜上所述，檢察官
    所舉之證據，並未達通常一般人不致有所懷疑，而得以確信
    其為真實之程度，自難僅憑前揭有瑕疵及仍待補強之證述，
    而為不利被告之認定。此外，本件復查無其他確切證據足以
    證明被告有公訴意旨所指此部分之轉讓禁藥犯行，基於無罪
    推定之原則，自應為被告無罪判決之諭知。
據上論斷，應依刑事訴訟法第299 條第1 項前段、第301 條第 1
項，毒品危害防制條例第4 條第2 項（修正前）、第6 項、第10
條第2 項、第17條第2 項（修正前）、第18條第1 項前段，藥事
法第83條第1 項，刑法第2 條第1 項前段、第11條、第25條第 2
項、第30條第1 項前段、第2 項、第38條之1 第1 項前段、第 3
項、第41條第1 項前段、第51條第5 款，判決如主文。
本案經檢察官趙期正提起公訴，檢察官劉淑慧到庭執行職務。
中　　華　　民　　國　 110　　年　　8 　　月　　13　　日
                  刑事第八庭  審判長法  官  鄭詠仁
                                    法  官  陳鑕靂
                                    法  官  黃傳堯
以上正本證明與原本無異。
如不服本判決應於收受判決後20日內向本院提出上訴書狀，並應
敘述具體理由。其未敘述上訴理由者，應於上訴期間屆滿後20日
內向本院補提理由書(均須按他造當事人之人數附繕本)「切勿逕
送上級法院」。
中　　華　　民　　國　 110　　年　　8 　　月　　13　　日
                                    書記官  黃振羽
附錄本判決論罪科刑法條：
修正前毒品危害防制條例第4 條
製造、運輸、販賣第一級毒品者，處死刑或無期徒刑；處無期徒
刑者，得併科新臺幣2 千萬元以下罰金。
製造、運輸、販賣第二級毒品者，處無期徒刑或7 年以上有期徒
刑，得併科新臺幣1 千萬元以下罰金。
製造、運輸、販賣第三級毒品者，處7 年以上有期徒刑，得併科
新臺幣7 百萬元以下罰金。
製造、運輸、販賣第四級毒品者，處5 年以上12年以下有期徒刑
，得併科新臺幣3 百萬元以下罰金。
製造、運輸、販賣專供製造或施用毒品之器具者，處1 年以上7
年以下有期徒刑，得併科新臺幣1 百萬元以下罰金。
前五項之未遂犯罰之。
毒品危害防制條例第10條第2 項
施用第二級毒品者，處三年以下有期徒刑。
藥事法第83條
明知為偽藥或禁藥，而販賣、供應、調劑、運送、寄藏、牙保、
轉讓或意圖販賣而陳列者，處7 年以下有期徒刑，得併科新臺幣
5 千萬元以下罰金。
犯前項之罪，因而致人於死者，處7 年以上有期徒刑，得併科新
臺幣1 億元以下罰金；致重傷者，處3 年以上12年以下有期徒刑
，得併科新臺幣7 千5 百萬元以下罰金。
因過失犯第1 項之罪者，處2 年以下有期徒刑、拘役或科新臺幣
5 百萬元以下罰金。
第1 項之未遂犯罰之。
附表一：
編號 交易時間（民國） 交易地點 行為方式 主文 1 108 年9月2 日6時許 高雄市鳳山區五甲自強夜市 呂永發透過電話與康○○聯繫販賣毒品事宜並達成合意，且於左列時、地以新臺幣（下同）3,000 元之價格，販賣0.3 公克之甲基安非他命予康○○，折抵其前向康○○承租高雄市○○區○○○路000 號7 樓之6 之租金。 呂永發販賣第二級毒品，處有期徒刑參年拾月。未扣案犯罪所得新臺幣參仟元沒收，於全部或一部不能沒收或不宜執行沒收時，追徵其價額。 2 108 年10月17日18時14分許 高雄市三民區自立一路與自立一路355 巷交岔路口 呂永發以「永」為暱稱，透過通訊軟體LINE與鄭○○聯繫販賣毒品事宜並達成合意，且於左列時、地以1,000 元之價格，販賣重量不詳之甲基安非他命1 包予鄭○○。 呂永發販賣第二級毒品，處有期徒刑參年玖月。未扣案犯罪所得新臺幣壹仟元沒收，於全部或一部不能沒收或不宜執行沒收時，追徵其價額。 3 108 年10月18日1時23分許 同上 同上 呂永發販賣第二級毒品，處有期徒刑參年玖月。未扣案犯罪所得新臺幣壹仟元沒收，於全部或一部不能沒收或不宜執行沒收時，追徵其價額。 4 108 年10月22日23時32分許 同上 同上 呂永發販賣第二級毒品，處有期徒刑參年玖月。未扣案犯罪所得新臺幣壹仟元沒收，於全部或一部不能沒收或不宜執行沒收時，追徵其價額。 5 108 年10月23日7時許 高雄市○○區○○○路000 巷0 號4 樓 呂永發於左列時、地，無償轉讓數量不詳之甲基安非他命予高○○（無證據證明轉讓數量已達淨重10公克以上）。 呂永發犯藥事法第八十三條第一項之轉讓禁藥罪，處有期徒刑伍月。 6 108 年10月23日19時56分許 高雄市三民區自立一路與自立一路355 巷交岔路口 呂永發於108 年10月23日19時前某時，以「永」為暱稱，透過通訊軟體LINE與鄭○○聯繫販毒事宜，雙方達成以1,000 元之價格販賣甲基安非他命2 包之合意，並欲於左列時、地進行交易附表二編號1 至2 所示毒品，惟因呂永發為循線前來之員警查獲，交易因而止於未遂，並先後遭查扣附表二編號1 至3 所示之物。 呂永發犯販賣第二級毒品未遂罪，處有期徒刑貳年肆月；扣案如附表二編號1 至3 所示之物均沒收銷燬。 

附表二：
編號 扣案物名稱 數量╱重量  1 甲基安非他命 含包裝袋1 只，白色結晶1 包，驗前淨重0.275 公克，驗後淨重0.265 公克。  2 同上 含包裝袋1 只，白色結晶1 包，驗前淨重0.287 公克，驗後淨重0.277 公克。  3 同上 含包裝袋1 只，白色結晶1 包，驗前淨重0.595 公克，驗後淨重0.584 公克。  4 SAMSUNG手機 1 支（門號：0000000000號；IMEI：000000000000000 、000000000000000 ）  5 電子磅秤 1 臺  6 分裝夾鏈袋 1 批  7 吸食器 2 組